臺灣臺中地方法院刑事判決
110年度交易字第869號
公  訴  人  臺灣臺中地方檢察署檢察官
被      告  柳品蓉



上列被告因過失傷害案件，經檢察官提起公訴（110年度偵字第1
0621號），本院判決如下：
    主    文
柳品蓉犯過失傷害罪，處拘役肆拾日，如易科罰金，以新臺幣壹
仟元折算壹日。
    犯罪事實
一、柳品蓉於民國109年8月28日凌晨0時許，駕駛車號0000- 00
    號自小客車，沿臺中市西屯區廣福路352巷由廣福路往中清
    路3段225巷方向行駛，於凌晨0時53分許，行經廣福路352巷
    96號附近時，本應注意車輛行至無號誌交岔路口時應注意車
    前狀況，且轉彎車應暫停讓直行車先行，而依當時之情形，
    並無不能注意之情事，竟疏未注意，行至該不規則之無號誌
    交岔路口即貿然向左轉彎，適有張延綸無駕駛執照騎乘車號
    00-00號大型重型機車，於其對向沿中清路3段225巷由中清
    路往無名巷方向駛至該路口，亦未注意車前狀況，雙方因而
    發生碰撞，張延綸因而人車倒地，並受有右手大拇指近端指
    骨骨折及左手舟骨骨折。柳品蓉於肇事後向至現場處理之員
    警坦承為肇事之人，自首而願接受裁判。 
二、案經張延綸聲請臺中市西屯區調解委員會調解不成立後，由
    臺中市西屯區公所移送臺灣臺中地方檢察署檢察官偵查起訴
    。
    理    由
一、證據能力部分：
    按被告以外之人於審判外之言詞或書面陳述，除法律有規定
    者外，不得作為證據；被告以外之人於審判外之陳述，雖不
    符合刑事訴訟法第159 條之1 至第159 條之4 之規定，但經
    當事人於審判程序同意作為證據，法院審酌該言詞陳述或書
    面陳述作成時之情況，認為適當者，亦得為證據。當事人、
    代理人或辯護人於法院調查證據時，知有第159 條第1 項不
    得為證據之情形，而未於言詞辯論終結前聲明異議者，視為
    有前項之同意，刑事訴訟法第159 條第1 項、第159 條之 5
    定有明文。查本件判決認定犯罪事實所引用之被告柳品蓉以
    外之人於審判外之陳述，公訴人及被告迄至言詞辯論終結前
    均未聲明異議，且經本院審酌該等證據資料製作時之情況，
    並無違法不當及證明力明顯過低之瑕疵，堪認作為證據應屬
    適當，依上開規定，均具有證據能力。至於不具供述性之非
    供述證據，並無傳聞法則之適用，該等證據既無證據證明係
    公務員違背法定程序所取得，復經本院踐行調查證據程序，
    且與本案具有關聯性，亦均有證據能力。
二、認定犯罪事實之證據及理由：
  ㈠上開犯罪事實，業據被告柳品蓉於本院審理時坦承不諱（見
    本院卷第204頁），核與證人即告訴人張延綸偵查中指訴相
    符（見偵卷第61至62頁），並有被告車號0000-00自用小客
    車行照影本、告訴人澄清綜合醫院中港分院診斷證明書、臺
    中市政府警察局第六分局道路交通事故現場圖、道路交通事
    故調查報告表㈠㈡、道路交通事故談話紀錄表-柳品蓉、張延
    綸、交通事故補充資料表、道路交通事故初步分析研判表、
    現場照片21張、臺中市車輛行車事故鑑定委員會110年1月21
    日中市車鑑字第1090010826號函暨中市車鑑0000000案鑑定
    意見書等資料在卷可稽（見偵卷第14、19、25、27至29、31
    、33、41、43、45至55、65、67至68頁），上開補強證據，
    足以擔保被告前開任意性自白之真實性，核與事實相符，可
    採為證據。 
  ㈡按汽車行駛至交岔路口，其行進、轉彎，應依下列規定：二
    、行至無號誌或號誌故障而無交通指揮人員指揮之交岔路口
    ，支線道車應暫停讓幹線道車先行，車道數相同時，轉彎車
    應暫停讓直行車先行；汽車行駛時，駕駛人應注意車前狀況
    ，並隨時採取必要之安全措施，道路交通安全規則第102條
    第1項第2款、第94條第3項分別定有明文。查本件係因被告
    駕駛自用小客車行至無號誌交岔路口時未注意車前狀況，且
    轉彎車應暫停讓直行車先行即貿然向左轉彎，因而與告訴人
    張延綸所騎乘機車發生碰撞，肇致交通事故之發生，顯見被
    告之違規行為為本件交通事故發生之原因。參諸臺中市車輛
    行車事故鑑定委員會鑑定意見亦認定：⑴被告駕駛自用小客
    車，行至不規則之無號誌交岔路口，左轉彎未暫停讓對向直
    行車先行，為肇事主因，⑵告訴人無駕照駕駛大型重型機車(
    550CC 以上)，行經不規則之無號誌交岔路口，未注意車前
    狀況適採安全措施，為肇事次因，有該委員會中市車鑑0000
    000案鑑定意見書在卷可參（見偵卷第67至68頁）。本件交
    通事故之發生既有被告與告訴人上開行至不規則之無號誌交
    岔路口，左轉彎未暫停讓對向直行車先行及告訴人無駕照駕
    駛大型重型機車(550CC 以上)，行經不規則之無號誌交岔路
    口，未注意車前狀況適採安全措施之情，告訴人對於本件車
    禍雖亦有疏失，但既由於被告之過失併合而為危害發生之原
    因，被告之刑責當不能因此相抵而免除，僅可供量刑之斟酌
    。本件交通事故之發生被告具有過失至明，且此行至不規則
    之無號誌交岔路口，左轉彎未暫停讓對向直行車先行之行為
    ，適與告訴人機車發生碰撞，致告訴人受有犯罪事實欄所載
    之傷害，足認被告之過失行為與被害人所受之傷害間具有相
    當因果關係，至為灼然，本件事證明確，被告犯行堪以認定
    ，應依法論科。   
三、論罪科刑：
  ㈠核被告所為，係犯刑法第284條前段過失傷害罪。
  ㈡被告犯罪後，即打電話報警，並於員警張軒齊前往現場處理
    時在場，並當場承認為肇事人，有臺中市政府警察局道路交
    通事故肇事人自首情形紀錄表1 份在卷可稽（見偵卷第37頁
    ），是被告於有偵查權之員警發覺前開犯行之犯罪人前，自
    行向現場處理員警陳述上開犯行，並表示願意接受審判之意
    ，符合自首之規定，依刑法第62條前段之規定，減輕其刑。
  ㈢爰以行為人之責任為基礎，審酌被告駕駛自用小客車未遵守
    車輛行至無號誌交岔路口時應注意車前狀況，且轉彎車應暫
    停讓直行車先行之交通規則，與告訴人所騎乘機車發生碰撞
    ，告訴人因此受有犯罪事實欄所示之傷害結果；考量被告就
    本件車禍之發生應負之過失責任、肇事情節，再酌以被告犯
    後最終坦認犯行，但因雙方就和解金額差距過大不願再行調
    解之犯後態度；兼衡被告自述高職肄業之教育程度、有幫忙
    扶養父母親、從事服務業、經濟狀況勉持等語（見本院卷第
    205頁），暨其違反注意之程度等一切情狀，量處如主文所
    示之刑，並諭知易科罰金之折算標準。
據上論斷，應依刑事訴訟法第299條第1 項前段，刑法第284條前
段、第62條前段、第41條第1 項前段，刑法施行法第1條之1第1 
項，判決如主文。
本案經檢察官郭明嵐提起公訴，檢察官林煒容、蔣得龍到庭執行
職務。
中　　華　　民　　國　　110 　年　　12　　月　　30　　日
                    刑事第九庭  法  官  彭國能
以上正本證明與原本無異。
如不服本判決應於收受判決後20日內向本院提出上訴書狀，並應
敘述具體理由；其未敘述上訴理由者，應於上訴期間屆滿後20日
內向本院補提理由書（均須按他造當事人之人數附繕本）「切勿
逕送上級法院」。
告訴人或被害人對於判決如有不服具備理由請求檢察官上訴者，
其上訴期間之計算係以檢察官收受判決正本之日期為準。
                                書記官  陳宇萱
中　　華　　民　　國　　110 　年　　12　　月　　30　　日
附錄本案論罪科刑所犯法條
中華民國刑法第284條
因過失傷害人者，處1 年以下有期徒刑、拘役或10萬元以下罰金
；致重傷者，處3 年以下有期徒刑、拘役或30萬元以下罰金。